臺灣新竹地方法院刑事判決　　　　　　　　　　　　　九十一年度訴字第六六四號
　　公　訴　人　臺灣新竹地方法院檢察署檢察官
　　被　　　告　甲○○
右列被告因違反毒品危害防制條例案件，經檢察官提起公訴（九十一年度毒偵字第一
一一九號），及併案審理（九十一年度毒偵字第一一一三號、一二二八號）本院判決
如左：
    主  文
甲○○連續施用第一級毒品，累犯，處有期徒刑捌月。扣案之第一級毒品海洛因壹包
（淨重零點零肆公克，包裝重零點貳肆公克）沒收銷毀之，注射針筒壹支沒收。
    事  實
一、甲○○有多次違反麻醉藥品管理條例前科，前因違反毒品危害防制條例案件，於
    民國八十九年五月四日經本院判處有期徒刑六月確定，於九十一年三月十六日執
    行完畢。
二、甲○○前亦曾因施用第二級毒品案件，經本院於八十七年八月二十四日以八十七
    年度毒聲字第四二八號裁定送觀察、勒戒後，認無繼續施用毒品之傾向，經臺灣
    新竹地方法檢察署檢察官於八十七年十二月十九日以八十七年度偵緝字第二六三
    號為不起訴處分確定，復因施用第二級毒品案件，經本院於八十九年一月十三日
    以八十九年度毒聲字第六五號裁定送觀察、勒戒後，認有繼續施用毒品之傾向，
    經本院於同年三月九日以八十九年度毒聲字第七二一號裁定令入戒治處所施以強
    制戒治，於八十九年八月二十四日經本院以八十九年度毒聲字第二一０五號裁定
    停止戒治，惟於九十年二月十六日又經本院以九十年度毒聲字第三００號裁定撤
    銷停止戒治，至九十年九月十六日戒治期滿，並經本院以八十九年度易字第四四
    三號刑事判決判處有期徒刑六月確定。詎其仍不知悔改，自九十一年七月一日下
    午五時三十分許往前回溯二十六小時內之某時起，至同年八月三十一日止，在其
    位於新竹縣竹東鎮○鄉里○○○路九十五巷七弄十號之住處，以每二、三日施用
    一次之頻率，連續施用第一級毒品海洛因多次，嗣於（一）九十年七月一日下午
    五時三十分許，因屬列管毒品調驗人口，經警通知到場採尿，送驗結果呈嗎啡陽
    性反應；（二）於九十一年八月三十一日下午五時三十分時許，在新竹縣竹東鎮
    ○○○路九十五巷七弄十號為警查獲，並扣得其所有供施用之第一級毒品海洛因
    一包（淨重０‧０四公克，包裝重０‧二四公克）及供施用第一級毒品海洛因之
    注射針筒一支。甲○○因再行施用毒品，經本院於九十一年八月三十一日以九十
    一年度毒聲字第八六一號裁定令入戒治處所施以強制戒治一年，現正執行中。
三、案經新竹縣警察局竹東分局報告臺灣新竹地方法院檢察署檢察官偵查起訴及函送
    併案審理（九十一年度毒偵字第一一一三號、第一二二八號）。
    理  由
一、右揭犯罪事實，業據被告甲○○於本院審理時坦白承認，而被告分別於九十一年
    七月一日及同年八月三十一日親自採集、封瓶之尿液經送鑑定後，均呈嗎啡陽性
    反應，有尿液送驗受檢人真實姓名代號對照表及昭信科技顧問股份有限公司出具
    之濫用陽性檢體檢驗報告各二份（見九十一年度毒偵字第一一一九號卷第四至五
    頁、九十一年度毒偵字第一一一三號卷第三八至第三九頁）附卷可參，而扣得之
    白粉一包（淨重０‧０四公克，包裝重０‧二四公克）經送鑑定結果，含第一級
    毒品海洛因成分，亦有法務部調查局鑑定通知書一份（見九十一年度毒偵字第一
    一一三號卷第三三頁）附卷足參，此外，並有其所有供施用第一級毒品海洛因之
    注射針筒一支扣案可資佐證，堪認被告上開自白與事實相符。按海洛因經注射至
    人體後，約百分之八十於二十四小時內自尿中排出，一般而言，尿液中能否驗出
    嗎啡陽性反應與其投與量、投與途徑、採尿時間、個人體質及檢驗方法之靈敏度
    有關，國外曾有文獻報導注射六毫克之海洛因鹽酸鹽，其代謝物嗎啡之平均可檢
    出時限約為二十六小時，此有行政院衛生署藥物食品檢驗局八十一年九月八日（
    八一）藥檢壹字第八一一四八八五號函乙紙在卷足憑，是被告雖供稱第一次施用
    第一級毒品海洛因之時間是在九十一年六月底某日，確切日期已無法記憶，施用
    至同年八月三十一日為止等情，然依上開說明，應可認定被告係自九十一年七月
    一日下午五時三十分許往前回溯二十六小時內之某時起，至九十一年八月三十一
    日為警查獲止，連續多次施用第一級毒品海洛因之犯行。又被告前因施用第二級
    毒品案件，經本院於八十七年八月二十四日以八十七年度毒聲字第四二八號裁定
    送觀察、勒戒後，認無繼續施用毒品之傾向，經臺灣新竹地方法檢察署檢察官於
    八十七年十二月十九日以八十七年度偵緝字第二六三號為不起訴處分確定，復因
    施用第二級毒品案件，經本院於八十九年一月十三日以八十九年度毒聲字第六五
    號裁定送觀察、勒戒後，認有繼續施用毒品之傾向，經本院於同年三月九日以八
    十九年度毒聲字第七二一號裁定令入戒治處所施以強制戒治，於八十九年八月二
    十四日經本院以八十九年度毒聲字第二一０五號裁定停止戒治，惟於九十年二月
    十六日又經本院以九十年度毒聲字第三００號裁定撤銷停止戒治，至九十年九月
    十六日戒治期滿，並經本院以八十九年度易字第四四三號刑事判決判處有期徒刑
    六月確定等情，有臺灣高等法院被告全國前案紀錄表及臺灣新竹地方法院檢察署
    前案資料查註紀錄表各一件附卷可參。本件事證明確，被告再次施用毒品之犯行
    堪予認定，應予依法論科。
二、核被告甲○○所為，係犯毒品危害防制條例第十條第一項之非法施用第一級毒品
    罪。被告因施用而持有第一級毒品之低度行為，應為施用第一級毒品之高度行為
    所吸收，不另論罪。又被告多次施用第一級毒品行為，時間緊接，犯罪構成要件
    相同，顯係出於概括之犯意為之，應依連續犯之規定論以一罪，並依法加重其刑
    。公訴人雖未對於被告於九十一年七月一日之後至同年八月三十一日期間，連續
    多次施用第一級毒品海洛因之犯行提起公訴，然檢察官就犯罪事實一部起訴者，
    其效力及於全部，本院自得就被告上開連續施用第一級毒品之犯行併予審理。又
    被告有多次違反麻醉藥品管理條例前科，前因違反毒品危害防制條例案件，於八
    十九年五月四日經本院判處有期徒刑六月確定，於九十一年三月十六日執行完畢
    ，有臺灣高等法院被告全國前案紀錄表及臺灣新竹地方法院檢察署前案資料查註
    紀錄表各一件附卷足憑，五年以內再犯本件有期徒刑以上之罪，為累犯，應依刑
    法第四十七條規定，遞加重其刑。爰審酌被告有多次違反麻醉藥品管理條例前科
    ，素行不佳，而第一級毒品海洛因危害施用者之神經中樞，使施用者產生幻聽及
    幻想之症狀，對施用者之健康產生不良之影響，且被告經過觀察、勒戒、強制戒
    治後，猶不知自制，再度施用毒品，顯見意志力不堅，惟於本院審理時坦承犯行
    ，尚有悔意等一切情狀，量處如主文所示之刑。扣案之第一級毒品海洛因一包（
    淨重０‧０四公克，包裝重０‧二四公克），為被告所有並供其施用之事實，業
    據被告供承在卷，屬違禁物，應依毒品危害防制條例第十八條第一項前段規定沒
    收銷燬之；又扣案之注射針筒一支，為被告所有供施用第一級毒品海洛因之用，
    亦據被告陳明在卷，應依刑法第三十八條第一項第二款之規定，併予宣告沒收。
三、公訴意旨另以：被告自九十一年三月十八日起至同年七月一日下午五時三十分許
    往前回溯超過二十六小時之期間，在不詳處所連續施用第一級毒品海洛因，因認
    被告此部分行為亦涉有違反毒品危害防制條例第十條第一項之非法施用第一級毒
    品罪嫌。訊據被告雖坦承自九十一年六月底某日起開始施用第一級毒品海洛因，
    惟堅詞否認自九十一年三月十八日起即開始施用第一級毒品海洛因，經查，被告
    於接受檢察事務官訊問時，經檢察事務官質之「九十一年三月十八日至九十一年
    七月一日有無施用毒品」，雖供稱「有，打海洛因」，然前揭濫用藥物陽性檢體
    報告僅得以證明被告於九十一年七月一日下午五時三十分許採尿時往前回溯二十
    六小時內之某時，曾施用第一級毒品海洛因，並無法證明被告在自採尿時起往前
    回溯超過二十六小時之時間，曾施用第一級毒品海洛因，此外，亦無其他證據足
    資擔保被告於偵訊中關於此部分自白之真實性，自無法證明被告確有公訴人所指
    此部分之犯行，惟公訴意旨認此部分與前揭論罪科刑部分有連續犯之關係，屬裁
    判上之一罪，爰不另為無罪之諭知，附此敘明。
據上論斷，應依刑事訴訟法第二百九十九條第一項前段，毒品危害防制條例第十條第
一項、第十八條第一項前段，刑法第十一條前段、第五十六條、第四十七條、第三十
八條第一項第二款，判決如主文。
本案經檢察官劉邦繡到庭執行職務。
中      華      民      國    九十一    年    十二    月    二十五      日
                              臺灣新竹地方法院刑事第二庭
                                  法  官  雷  雅  雯
右正本證明與原本無異。
如不服本判決，應於判決送達後十日內向本院提出上訴狀( 應附繕本 )，上訴於臺灣
高等法院。
                                  書記官  汪  淑  菁
中      華      民      國    九十一    年    十二    月    二十五      日
附錄本件犯罪引用法條：
毒品危害防制條例第十條第一項
施用第一級毒品者，處六月以上五年以下有期徒刑。
